---
output: github_document
---

<!-- README.md is generated from README.Rmd. Please edit that file -->

```{r, include = FALSE}
knitr::opts_chunk$set(
  collapse = TRUE,
  comment = "#>",
  fig.path = "README-"
)
#library(stringr)
```

# stp25data 
Daten für die in den Dokumentationen verwendeten Beispiele. Dabei handelt es sich um veränderte Beispieldaten aus dem SPSS-Buch von Bühl.
 

Overview
--------




-  **hyper** Hypertonie Studie Korrelationen Buehl Seite 323
-  **kirche**  Kirchlichkeits Studie Korrelationen Bühl Seite 327
-  **varana** Merkfaehigkeitstest Varianzanalyse  Bühl Seite 237
-  **hkarz** Harnblasenkarzinom Logistische Regression Buehl Seite 354
-  **fkv** Freiburger Fragebogen zur Krankheitsverarbeitung PCA oder Faktoranalyse Buehl Seite 473
-  **weitere Daten** discrim, manova, test
-  **poisson_sim** Poisso Regression http://www.ats.ucla.edu/stat/spss/dae/poissonreg.htm
-  **MMvideo** A video game example Mixed-Modelshttp://www.stat.cmu.edu/~hseltman/309/Book/chapter15.pdf
-  **schools** Mixed-Models http://www.stat.cmu.edu/~hseltman/309/Book/chapter15.pdf


### Usage

```{r}
# devtools::install_github("stp4/stp25data")

 library(stp25vers)
 
 APA2(alter ~ geschl, varana)
 
```

### Literatur
Bühl, Zöfel, SPSS Version 12: Einführung in die moderne Datenanalyse unter Windows, Pearson Studium, 2005
